臺灣新竹地方法院刑事判決　　　　　　　 94年度易字第216號
公　訴　人　臺灣新竹地方法院檢察署檢察官
被　　　告　甲○○　男　30歲.
上列被告因違反毒品危害防制條例案件，經檢察官提起公訴（93
年度毒偵字第1274號、94年度毒偵字第254 號），本院依簡式審
判程序判決如下：
    主  文
甲○○連續施用第二級毒品，累犯，處有期徒刑陸月，如易科罰
金，以佰元折算壹日。
扣案之安非他命殘渣袋肆只均沒收銷燬之。扣案之玻璃球吸食器
壹組及吸食器貳組均沒收之。
    事  實
一、甲○○前曾於民國93年間因公共危險罪，經本院竹東簡易庭
    於93年6 月24日以93年度竹東交簡字第65號刑事簡易判決判
    處有期徒刑3 月，於同年7 月12日確定，於同年10月5 日易
    科罰金執行完畢。甲○○又曾於89年間，因施用毒品案件，
    經臺灣新竹地方法院檢察署檢察官聲請，而經本院於89年12
    月18日以89年度毒聲字第2526號裁定送勒戒處所觀察、勒戒
    ，旋因觀察、勒戒後，因認無繼續施用毒品傾向，經臺灣新
    竹地方法院檢察署檢察官於89年11月7 日以89年度毒偵字第
    2616號為不起訴處分確定。甲○○復於90年間，因施用毒品
    案件，經臺灣新竹地方法院檢察署檢察官聲請，而經本院於
    90年11月30日以90年度毒聲字第1776號裁定送勒戒處所觀察
    、勒戒，旋因觀察、勒戒後，因認無繼續施用毒品傾向，由
    臺灣新竹地方法院檢察署檢察官於91年1 月15日以90年度毒
    偵字第1575號為不起訴處分確定。
二、惟甲○○猶不知悔改，於前案觀察、勒戒處分執行完畢後五
    年內，又基於施用第二級毒品安非他命之概括犯意，自93年
    10 月27日傍晚某時起至94年1月18日某時止，在新竹縣高翠
    路古奇峰上墓場旁土地廟及其位於新竹縣寶山鄉○○村○鄰
    ○○路40號住處之二樓房間內等地，以將安非他命置放玻璃
    球中用火燒烤，讓其溶化起煙霧，再以吸食器吸食所產生之
    煙霧之方式，連續施用第二級毒品安非他命多次。嗣（一）
    於93年10月28日凌晨1 時許，在新竹市○區○○路205 號前
    為警查獲，並扣得安非他命殘渣袋1 只及玻璃球吸食器1 組
    等物。（二）又於94年1 月18日16時許，在其位於上址之住
    處為警查獲，並扣得安非他命殘渣袋3 只及吸食器2 組等物
    。
三、案經新竹市警察局第二分局及新竹市警察局第三分局分別報
    請臺灣新竹地方法院檢察署檢察官偵查起訴。
    理  由
一、本件被告甲○○所犯為毒品危害防制條例第10條第2 項之施
    用第二級毒品安非他命罪，非死刑、無期徒刑、最輕本刑為
    三年以上有期徒刑之罪，或高等法院管轄第一審之案件，被
    告於本院準備程序進行中，就被訴事實為有罪之陳述，經本
    院合議庭認合於新修正刑事訴訟法第273 條之1 第1 項之規
    定，裁定進行簡式審判程序，合先敘明。
二、訊據被告甲○○對於右揭事實坦承不諱（見本院卷第17、18
    頁），且被告於前揭時地為警查獲後所親自採集封緘之尿液
    經送驗結果，確呈安非他命陽性反應及甲基安非他命陽性反
    應等情，有新竹市警察局辦理煙毒麻醉藥品案尿液送驗受檢
    人真實姓名代號對照表2 份、新竹市衛生局於93年11月9 日
    所出具之衛檢字第13374 號不法藥物尿液初步篩檢報告書及
    於94年1 月26日所出具之衛檢字第986 號不法藥物尿液初步
    篩檢報告書各1 份、憲兵司令部刑事鑑識中心94年1 月27日
    （94）安鑑字第00233 號鑑驗通知書1 份等在卷足稽（見93
    年度毒偵字第1274號卷第39、40頁、94年度毒偵字第254 號
    卷第49、50、58頁），復有查獲現場照片6 幀附卷足參（見
    93年度毒偵字第1274號卷第12頁、見94年度毒偵字第254 號
    卷第25、26頁），此外，復有安非他命殘渣袋4 只、玻璃球
    吸食器1 組及吸食器2 組等物扣案足資佐證（分別為93年度
    保管字第1668號及94年度保管字第0331號，扣押物品清單分
    別見93年度毒偵字第1274號卷第37頁、94年度毒偵字第254
    號卷第30頁），足見被告所為前開自白，確與相符而堪採信
    。再者，被告前曾於89年間，因施用毒品案件，經臺灣新竹
    地方法院檢察署檢察官聲請，而經本院於89年12月18日以89
    年度毒聲字第2526號裁定送勒戒處所觀察、勒戒，旋因觀察
    、勒戒後，因認無繼續施用毒品傾向，經臺灣新竹地方法院
    檢察署檢察官於89年11月7 日以89年度毒偵字第2616號為不
    起訴處分確定。甲○○復於90年間，因施用毒品案件，經臺
    灣新竹地方法院檢察署檢察官聲請，而經本院於90年11月30
    日以90年度毒聲字第1776號裁定送勒戒處所觀察、勒戒，旋
    因觀察、勒戒後，因認無繼續施用毒品傾向，由臺灣新竹地
    方法院檢察署檢察官於91年1 月15日以90年度毒偵字第1575
    號為不起訴處分確定等情，亦有臺灣新竹地方法院檢察署刑
    案資料查註紀錄表、全國施用毒品案件紀錄表、受觀察勒戒
    人毒品及前科紀錄簡列表、法務部全國檢察官線上查詢刑案
    人犯在監所最新資料表、臺灣新竹地方法院檢察署檢察官90
    年度毒偵字第1575號不起訴處分書及臺灣高等法院被告全國
    前案紀錄表各一份等在卷足憑（見94年度毒偵字第254 號卷
    第43、44、47、48、55、56頁、本院卷第4 至7 頁）。綜上
    ，本案事證已臻明確，被告於前案觀察、勒戒處分執行完畢
    後五年內，再犯施用第二級毒品安非他命之犯行洵堪認定，
    應予依法論科。
三、按安非他命屬毒品危害防制條例第2 條第2 項第2 款所列之
    第二級毒品，核被告甲○○所為，係犯毒品危害防制條例第
    10條第2 項之施用第二級毒品罪。又被告持有第二級毒品安
    非他命後，進而施用，其持有第二級毒品之低度行為，應為
    施用之高度行為所吸收，爰不另論其持有第二級毒品罪。又
    被告所為先後多次施用第二級毒品安非他命犯行，時間緊接
    ，方法相同，犯罪構成要件相同，顯係基於概括犯意而為，
    為連續犯，爰依刑法第56條連續犯之規定，以一施用第二級
    毒品罪處斷，並加重其刑。又被告前曾於93年間因公共危險
    罪，經本院竹東簡易庭於93年6 月24日以93年度竹東交簡字
    第65號刑事簡易判決判處有期徒刑3 月，於同年7 月12日確
    定，於同年10月5 日易科罰金執行完畢等情，有臺灣新竹地
    方法院檢察署刑案資料查註紀錄表及臺灣高等法院被告全國
    前案紀錄表各1 份在卷足參（見94年度偵字第254 號卷第45
    頁、本院卷第7 、8 頁），其於五年以內再犯本件有期徒刑
    以上之罪，為累犯，應依刑法第47條規定加重其刑，並遞加
    重之。爰審酌被告歷經二次觀察、勒戒，猶不知悔悟，再犯
    本件，顯然自制力薄弱，其所為係戕害自身身心健康，犯罪
    手段、情節、所生危害，犯後坦承犯行，態度良好等一切情
    狀，量處如主文所示之刑，並諭知易科罰金之折算標準，以
    資懲儆。
四、扣案之安非他命殘渣袋4 只，因和第二級毒品安非他命間無
    法完全析離，且亦係供被告為施用第二級毒品安非他命犯行
    所用之物等情，業據被告供述在卷（見93年度毒偵字第1274
    號卷第6 頁、94年度毒偵字第254 號卷第15頁、本院卷第18
    頁），爰應依毒品危害防制條例第18條第1 項前段之規定沒
    收銷燬之。又扣案之玻璃球吸食器1 組及吸食器2 組等物，
    均為被告所有，且均係供被告為前開施用第二級毒品安非他
    命犯行時所用之物等情，亦據被告供述在卷（見93年度毒偵
    字第1274號卷第6 頁、94年度毒偵字第254 號卷第15頁、本
    院卷第18頁），應認均係供被告為前揭犯行所用之物，爰應
    依刑法第38條第1 項第2 款之規定宣告沒收之。
據上論斷，應依刑事訴訟法第273 條之1 第1 項、第299 條第1
項前段，修正後毒品危害防制條例第10條第2 項、第18條第1 項
前段，刑法第11條前段、第56條、第47條、第41條第1 項、第38
條第1 項第2 款，罰金罰鍰提高標準條例第2 條，判決如主文。
本案經檢察官林忠義到庭執行職務。
中　　華　　民　　國　　94　　年　　4 　　月　　13　　日
                  刑事第五庭    法　官　楊惠芬
以上正本證明與原本無異。
如不服本判決，應於判決送達後10日內向本院提出上訴狀 (應附
繕本 )，上訴於臺灣高等法院。
中　　華　　民　　國　　94　　年　　4 　　月　　14　　日
                                書記官  汪淑菁
附錄本案論罪科刑法條：
毒品危害防制條例第10條第2 項：
施用第二級毒品者，處三年以下有期徒刑。
